# 关于股权投资基金合并的具体问题请教

提问人：lilylei 时间：2016-07-28 17:57:23
请教版主:A公司、B银行和C基金管理公司共同投资成立D投资基金，A公司认购25%的劣后LP份额，B银行牵头募集的社会资本认购74%的优先级LP份额，C基金公司作为GP认购1%。基金决策委员会 5 人，A公司、B银行各出 2 人，C基金公司出 1 人。项目经投资决策委员一致同意后方可进行投资。分配核算日，若基金财产不足以分配B银行牵头的社会资本的预期收益和本金，A公司无条件受让重庆银行牵头社会资本持有的基金份额。这种情况下，A公司是否必须合并D投资基金?如果远期回购承诺不是由A公司提供，是由另外一个与A公司无关联关系的E公司提供，A公司是否可以不合并D投资基金？

回答人：chenyiwei
这种情况下，A公司作为唯一劣后级LP，应将该基金纳入合并报表范围。即使没有约定远期回购承诺，或者由其他非关联方提供该等承诺，都不改变A作为唯一劣后级合伙人享有或承担其几乎全部剩余风险和报酬因而拥有控制权的事实。

提问人：zhs7403 时间：2016-07-28 20:49:35
基金决策委员会 5 人，A公司 2 人能否认为具有实质控制？

回答人：chenyiwei
GP被认为是代理人；优先级LP的代表所持有的表决权是保护性权利，都不影响A对于该基金具有控制权的判断。

提问人：lilylei 时间：2016-07-29 10:19:47
陈版主:我是认为在有非关联第三方提供远期回购承诺的情况下,其实该基金的剩余风险和报酬是由非关联第三方承担和享有的.而且,在基金决策委员会里，项目投资必须经委员一致同意后方可进行，说明A公司对该基金并不拥有实质性权利。因此,在这种情况下,A只承担有限风险和应享有的报酬,可以不合并该基金的,不知理解是否正确?

回答人：chenyiwei
非关联第三方为何要兜底？是否背后还存在该兜底方与发起人之间的背后协议？没有这样简单的。

提问人：lilylei 时间：2016-08-11 15:02:14
版主:非关联的第三方是A公司的下家(供应商或分包商).为了从A公司处承接业务或长期进行合作.在评估风险后,也愿意提供兜底.这种情况下,A是不是不用合并该基金?

回答人：chenyiwei
如果确实是平等、公允的，具有商业上的合理性，则A此时可以不合并该基金。